臺灣高雄地方法院刑事判決　　　　　 100年度審訴字第2317號
公　訴　人　臺灣高雄地方法院檢察署檢察官
被　　　告　黃麒銘
上列被告因毒品危害防制條例案件，經檢察官提起公訴（100 年
度毒偵字第3524號），被告於準備程序進行中就被訴事實為有罪
之陳述，經本院告知簡式審判程序之旨，並聽取被告與公訴人之
意見後，裁定依簡式審判程序審理，判決如下：
    主  文
黃麒銘施用第一級毒品，處有期徒刑捌月，扣案之第一級毒品海
洛因壹包（含包裝袋，驗後淨重零點零貳壹公克）沒收銷燬之；
又施用第二級毒品，處有期徒刑肆月，扣案之第二級毒品甲基安
非他命壹包（含包裝袋，驗後淨重零點壹玖伍公克）沒收銷燬之
。應執行有期徒刑拾壹月，扣案之第一級毒品海洛因壹包（含包
裝袋，驗後淨重零點零貳壹公克）、第二級毒品甲基安非他命壹
包（含包裝袋，驗後淨重零點壹玖伍公克），均沒收銷燬之。
    事  實
一、黃麒銘前於民國98年間，因施用毒品案件，經本院以98年度
    審毒聲字第767 號裁定送觀察、勒戒後，認無繼續施用毒品
    之傾向，於98年10月8 日執行完畢釋放；又因施用毒品案件
    ，經本院於100 年3 月17日以99年度審訴字第3659號判決判
    處有期徒刑6 月、3 月，應執行有期徒刑8 月確定，並於10
    0 年6 月29日易科罰金執行完畢（不構成累犯）。詎黃麒銘
    仍不知戒除毒癮，於上開觀察、勒戒執行完畢釋放後5 年內
    ，復分別基於施用第一級毒品海洛因、第二級毒品甲基安非
    他命之犯意，於100 年2 月24日19時許，在高雄市○○區○
    ○里○○○ 路575 巷13之1 號6 樓住處，以將第一級毒品海
    洛因捲入香菸後吸食其煙霧，及將第二級毒品甲基安非他命
    置入燈泡後內燒烤吸食其煙霧之方式，分別施用第一級毒品
    海洛因及第二級毒品甲基安非他命各1 次。嗣於同日22時許
    ，在高雄市○○區○○路61號前，因毒品案件遭通緝而為警
    查獲，當場扣得其上開施用所剩之第一級毒品海洛因1 包（
    驗後淨重0.021 公克）、第二級毒品甲基安非他命1 包（驗
    後淨重0.195 公克），經採其尿液送驗後，檢驗結果呈甲基
    安非他命、安非他命、嗎啡陽性反應。
二、案經高雄市政府警察局旗山分局報告臺灣高雄地方法院檢察
    署檢察官偵查起訴。
    理  由
一、本件被告黃麒銘所犯係死刑、無期徒刑、最輕本刑為3 年以
    上有期徒刑以外之罪，其於準備程序進行中，就被訴事實為
    有罪之陳述，經受命法官告知簡式審判程序之旨，並聽取當
    事人之意見後，本院合議庭認無不得或不宜改依簡式審判程
    序進行之情形，爰依刑事訴訟法第273 條之1 第1 項規定，
    裁定本件由受命法官獨任進行簡式審判程序。又本件卷內之
    證據資料，依同法第273 條之2 規定，不受同法第159 條第
    1 項關於傳聞法則規定之限制，依法均有證據能力，合先敘
    明。
二、上揭事實，業據被告於本院審理中坦承不諱，並有高雄市政
    府警察局旗山分局毒品危害防制條例案件嫌犯代號與真實姓
    名對照表（代號：071 ）（警卷第13頁）、高雄市立凱旋醫
    院100 年4 月28日濫用藥物尿液檢驗報告（代號：071 ）（
    偵卷第15頁）、高雄市政府警察局旗山分局搜索扣押筆錄及
    扣押物品目錄表（警卷第6 至10頁）、照片7 張（警卷第17
    至20頁）、高雄市立凱旋醫院100 年6 月7 日濫用藥物成品
    檢驗鑑定書1 紙（偵卷第16頁）、正修科技大學超微量研究
    科技中心檢驗報告1 紙（院卷第15頁）等證據在卷可稽，足
    認被告前開任意性之自白與事實相符，得作為被告有罪之證
    據。又被告前於98年間，因施用毒品案件，經本院以98年度
    審毒聲字第767 號裁定送觀察、勒戒後，認無繼續施用毒品
    之傾向，於98年10月8 日執行完畢釋放乙情，有臺灣高等法
    院被告前案紀錄表1 份附卷可按，其於前案觀察、勒戒執行
    完畢後，5 年內再犯本件施用毒品罪之事實，事證明確，應
    予依法論科。
三、核被告所為，係犯毒品危害防制條例第10條第1 項之施用第
    一級毒品罪、同條例第10條第2 項之施用第二級毒品罪。被
    告為施用而持有第一、二級毒品之低度行為，為施用第一、
    二級毒品之高度行為所吸收，不另論罪。被告就上開犯行，
    犯意各別，行為互殊，應予分論併罰。本院審酌被告前因施
    用毒品案件，經觀察、勒戒及法院科刑判決後，竟再為本件
    犯行，足見其惡習非淺，且戒絕毒癮之意志不堅，未能體悟
    施用毒品對自己、家人造成之傷害及社會之負擔，自屬可議
    ；參以被告犯後坦承犯行，且施用毒品本質上係屬戕害自身
    健康之行為，尚未直接危害他人，反社會性程度應屬較低；
    並考量被告之智識程度為高中畢業，從事業務工作，每月收
    入約新臺幣2 、3 萬元等一切情狀；又被告雖稱其上有老母
    ，下有女兒需扶養、照顧，請求量處得易科罰金之刑等語。
    惟被告前因施用第一、二級毒品案件繫屬於本院，本院即因
    衡量其「須扶養母親及撫養就學中之子女」，而於100 年3
    月17日以99年度審訴字第3659號判決分別判處有期徒刑6 月
    、3 月，應執行有期徒刑8 月，得以易科罰金，並於100 年
    4 月14日確定，此有上開判決、被告前案紀錄表各1 份附卷
    可按，然被告未痛定思痛，斷然戒絕毒品，反又於上開案件
    確定後不及半月內，再犯本件施用第一、二級毒品之罪，不
    僅絲毫不珍惜本院於前案所給予之機會，更可見其並無確實
    悔改之心。是被告於本件審理時，再以其需扶養母親、女兒
    為由，請求法院輕判，無非係臨訟卸責之行為，本院認不宜
    再予輕縱，爰分別量處如主文所示之刑，並依刑法第51條第
    5 款規定，定其應執行之刑，以資懲儆。至扣案第一級毒品
    海洛因1 包（驗後淨重0.021 公克）、第二級毒品甲基安非
    他命1 包（驗後淨重0.195 公克），經檢驗後確實分別含有
    第一級毒品海洛因、第二級毒品甲基安非他命之成分，有上
    開之檢驗報告在卷可參，而包裝袋與其上殘留之毒品，均已
    難以分析剝離，俱應依毒品危害防制條例第18條第1 項前段
    規定，不問屬於犯人與否，併宣告沒收銷燬之，至於送鑑耗
    損部分，既已滅失，自無庸再予宣告沒收銷燬之必要，附此
    敘明。
據上論斷，應依刑事訴訟法第273 條之1 第1 項、第284 條之1
、第299 條第1 項前段，毒品危害防制條例第10條第1 項、第2
項、第18條第1 項前段，刑法第11條、第51條第5 款、第9 款，
判決如主文。
本案經檢察官王清海到庭執行職務。
中    華    民    國    100   年    9     月    30    日
                  刑事第十庭    法  官  林裕凱
以上正本證明與原本無異。
如不服本判決應於收受判決後10日內向本院提出上訴書狀，並應
敘述具體理由。其未敘述上訴理由者，應於上訴期間屆滿後20日
內向本院補提理由書(均須按他造當事人之人數附繕本)「切勿逕
送上級法院」。
中    華    民    國    100   年    9     月    30    日
                                書記官  黃振祐
附錄所犯法條
毒品危害防制條例第10條
施用第一級毒品者，處 6 月以上 5 年以下有期徒刑。
施用第二級毒品者，處 3 年以下有期徒刑。